臺灣臺中地方法院民事判決
110年度簡字第301號
原      告  黃玉是  

訴訟代理人  徐文炳   住○○市○○區○路00街00巷0號    被     
 告  楊宗翰    住○○市○區○○○路000巷00○00號
訴訟代理人  賴柏伸  
上列當事人間請求損害賠償事件，原告提起刑事附帶民事訴訟，
經本院刑事庭移送前來（本院109年度交附民字第306號），本院
於民國110年11月25日言詞辯論終結，判決如下：
    主      文
一、被告應給付原告新臺幣玖萬捌仟參佰伍拾伍元及自民國109
    年8月11起，至清償日止，按年息百分之五計算之利息。
二、原告其餘之訴駁回。
三、訴訟費用由被告負擔百分之九，餘由原告負擔。　　
四、本判決第一項原告勝訴部分，得為假執行；如被告以新臺幣
    玖萬捌仟參佰伍拾伍元為原告預供擔保後，得免為假執行。
五、原告其餘假執行之聲請駁回。
　　事實及理由
甲、程序方面
　　民事訴訟法第427條第2項於民國110年1月20日經總統令公布
    修正第11款，新增本於道路交通事故有所請求而涉訟之事件
    ，不問其標的金額或價額一律適用簡易程序，並自公布之日
    起算至第3日起發生效力即自110年1月22日起施行。上開修
    正條文施行後，於修正前已繫屬之事件，其法院管轄權及審
    理程序，未經終局裁判者，適用修正後之規定，曾經終局裁
    判者，則適用修正前之規定，民事訴訟法施行法亦增訂第4
    條之1之規定。從而，本件原告係因道路交通事故之損害賠
    償事件，依訴訟標的金額原應適用通常程序處理，然依修正
    後之民事訴訟法第427條第2項第11款規定，即應依簡易訴訟
    程序辦理，本件於民事訴訟法第427條第2項修正前即已繫屬
    本院，經本院於110年11月25日言詞辯論終結，於修正後尚
    未經終局裁判，依修正之民事訴訟法施行法第4條之1第1款
    規定，即應改行簡易程序，逕依簡易訴訟程序為裁判，先予
    敘明。
乙、實體方面
壹、原告主張：
一、被告於108年9月16日上午7時23分許，騎乘牌照號碼MLL-285
    7號普通重型機車搭載林潔宜，沿臺中市太平區中山路3段由
    西往東方向行駛，行經中山路3段與中山路3段67巷交岔路口
    時，原應注意汽機車行經無號誌之交岔路口，應減速慢行，
    作隨時停車之準備，竟疏未注意及此，貿然通行。原告則騎
    乘牌照號碼MLR-2369號普通重型機車，在上開時間沿臺中市
    太平區中山路3段67巷由北往南方向行駛，行經上開交岔路
    口時，雙方車輛發生碰撞，原告受有右鎖骨骨折、第三四五
    腰椎滑脫併神經壓迫等傷害。被告上開駕駛行為係過失不法
    侵害原告之身體及健康，應負侵權行為損害賠償責任。爰請
    求被告賠償原告下列損害：
  ㈠醫藥費：原告108年9月16日因本事故被送至國軍臺中總醫院
    急診，108年9月17日接受開放性復位併金屬內固定手術，10
    8年9月24日出院。於109年2月10日再度住院，109年2月11日
    接受脊椎融合減壓、骨移植手術，109年2月21日出院。以上
    共花費新臺幣（下同）180,911元。即便原告於85年間有腰
    椎退化情形，但若非本次車禍事故摔傷，應不至於造成如此
    嚴重之傷勢。
  ㈡看護費：原告受傷期間由兒女看護，依前述可知，原告第一
    次、第二次住院均需全日看護各9日、12日，共21日，每日
    以2,200元計算，共計46,200元；另原告第一次、第二次出
    院後分別需受看護3個月、3個月，每日以1,200元計算，共2
    16,000元。
  ㈢機車修繕費：原告騎乘之機車送修，3,500元為工資，23,850
    元為零件費用，共計27,350元。　　　　
  ㈣交通費：原告往返就醫，陸續支出交通費共3,000元。
  ㈤不能工作之損失：原告事發前在菜市場賣菜，現因受傷無法
    工作約7個月，以每月薪資23,000元為基礎，損失高達161,0
    00元。
  ㈥精神慰撫金：原告車禍後，不論精神及健康均受有相當程度
    之痛苦，請求精神慰撫金50萬元。
二、並聲明：
  ㈠被告應給付原告1,144,461元，及自刑事附帶民事起訴狀繕本
    送達之翌日（即109年8月11日）起至清償日止，按週年利率
    百分之五計算之利息。
  ㈡願供擔保，請准宣告假執行。
貳、被告抗辯： 
一、依臺中市政府警察局道路交通事故初步分析研判表所示，原
    告橫越馬路不慎、未領有駕駛執照駕駛機車；被告行經無號
    誌交岔路口疏未減速慢行，作隨時停車準備。原告所為使其
    他用路人無法預測其行徑，應為主因，其上開行為應負7成
    之過失責任。　　
二、就原告請求各項費用，意見如下：
  ㈠醫療費：依中國醫藥大學附設醫院鑑定意見書可知，原告因
    本案事故所受傷害為頭部外傷、右肩鎖骨骨折、右小指撕裂
    傷，至其所患第三四五腰椎間盤疾患併神經壓迫，乃隨年齡
    增長而退化，應無因果關係，其自身舊疾看診所生醫療費不
    應由被告負擔。被告就108年9月16日急診外科300元、108年
    9月16日至24日神經外科85,022元、108年10月2日骨科360元
    、108年10月31日骨科240元、108年11月20日骨科340元等項
    目不爭執，共86,262元，其他均否認。
  ㈡看護費：對原告108年9月16日至108年9月24日住院開刀9日無
    意見，另依國軍臺中總醫院診斷證明書所載，原告術後需專
    人照顧3個月即90日，該段期間被告亦不爭執，以上共99日
    。惟原告住院及出院，均是由家人看護，因住院時有專業醫
    院人員協助，出院後原告所受傷勢尚能自主行走如廁等，扣
    除原告休息睡眠期間，應以半日看護行情1,200元計算較為
    適合，即被告至多負擔118,800元看護費。另原告於109年2
    月10日至同年月21日間，再行手術住院12日，則係因其個人
    脊椎舊疾所為醫療行為，與本事故無關，被告不同意支付相
    關看護費用。
  ㈢機車修繕費：對原告請求27,350元無意見，但23,850元零件
    部分應予折舊。
  ㈣交通費：對原告請求3,000元，不爭執。
  ㈤不能工作之損失：原告於事故發生時所受傷害是否受有薪資
    減損，並無提出任何證據，加上原告已逾退休年齡，是否確
    有收入及金額為何，均非無疑。
  ㈥精神慰撫金：被告一直有和解意願並深感自責，然原告請求
    金額過高，無力負擔，請求予以酌減。
三、原告受傷後已領取強制汽車責任保險理賠62,586元，應予扣
　　除。　　　
四、並聲明：原告之訴駁回；如受不利判決，願供擔保請准宣告
    免為假執行。
參、本院之判斷:
一、原告主張：被告於108年9月16日上午7時23分許，騎乘牌照
    號碼MLL-2857號普通重型機車搭載訴外人林潔宜，沿臺中市
    太平區中山路3段由西往東方向行駛，行經中山路3段與中山
    路3段67巷交岔路口時，原應注意汽機車行經無號誌之交岔
    路口，應減速慢行，作隨時停車之準備，而依當時情況，並
    無不能注意之情事，竟疏未注意及此，貿然通行，適原告（
    無駕駛執照，後敘）騎乘牌照號碼MLR-2369號普通重型機車
    ，沿臺中市太平區中山路3段67巷由北往南方向行駛，行經
    上開交岔路口時，遭被告之機車碰撞，致原告受有右鎖骨骨
    折、第三四五腰椎滑脫併神經壓迫等傷害，業據原告提出國
    軍臺中總醫院109年1月15日、10月21日診斷證明書（見本院
    109年度附民字第306 號卷《下稱附民卷》第7頁、本院卷第37
    、39頁）、臺灣臺中地方檢察署109年度偵字第12350號起訴
    書（見附民卷第9頁）在卷可參。且被告前開過失傷害犯行
    ，因被告認罪而由本院刑事庭判處罪刑確定，復經本院調閱
    109年度交簡字第336號（原為109年度交易字第 902）刑事
    卷宗，查核無訛，原告之上開主張，應堪採信。 
二、按汽車行至無號誌或號誌故障而無交通指揮人員指揮之交岔
    路口，支線道車應暫停讓幹線道車先行。未設標誌、標線或
    號誌劃分幹、支線道者，少線道車應暫停讓多線道車先行；
    車道數相同時，轉彎車應暫停讓直行車先行；同為直行車或
    轉彎車者，左方車應暫停讓右方車先行。但在交通壅塞時，
    應於停止線前暫停與他方雙向車輛互為禮讓，交互輪流行駛
    。道路交通安全規則第102條第1項第2 款定有明文。本件被
    告駕駛機車行至無號誌交岔路口時，原應注意減速慢行，作
    隨時停車之準備，而依當時情況，並無不能注意之情事，被
    告竟疏未注意及此，貿然通行，撞及原告致原告受有前述傷
    害，被告確有過失。又被告上開過失行為，致原告受有前述
    傷害，足徵被告之過失行為與原告之受傷結果間，具有相當
    因果關係。
三、按「因故意、過失不法侵害他人之權利者，負損害賠償責任
    。」、「汽車、機車或其他非依軌道行駛之動力車輛，在使
    用中加損害於他人者，駕駛人應賠償因此所生之損害。」民
    法第184條第1項前段、第191條之2分別定有明文。本件被告
    行車未遵守交通規則而過失傷害原告，致原告受到前述傷害
    ，被告之過失行為與原告之受傷具有因果關係，其就侵權行
    為應對原告負損害賠償責任，已如前述，則原告依侵權行為
    法律關係，請求被告負損害賠償之責，於法有據。
四、又「不法侵害他人之身體或健康者，對於被害人因此喪失或
    減少勞動能力或增加生活上之需要時，應負損害賠償責任。
    」「不法侵害他人之身體、健康、名譽、自由、信用、隱私
    、貞操，或不法侵害其他人格法益而情節重大者，被害人雖
    非財產上之損害，亦得請求賠償相當之金額。」民法第193
    條第1項、第195條第1項前段別定有明文。又當事人已證明
    受有損害而不能證明其數額或證明顯有重大困難者，法院應
    審酌一切情況，依所得心證定其數額。民事訴訟法第222條
    第2項定有明文。爰就兩造爭執之項目、金額，審酌如下：
  ㈠醫療費用部分：
　　原告主張其因受傷支付醫療費用，並提出國軍臺中總醫院醫
    療費明細收據（本院卷第41-55頁）為證，惟被告抗辯就單
    據中108年10 月2 日（340元）、108年10 月31 日（240元
    ）、109年3 月4 日（240元）腎臟科就醫費用820元與本事
    件無關外，原告於109年2 月 10日就第三四五腰椎滑脫併神
    經壓迫等傷害之治療與本事件亦無關，應予剔除云云，經查
    ：
　⒈被告因過失行為致原告受有右鎖骨骨折、第三四五腰椎滑脫
    併神經壓迫等傷害，而遭刑事庭判處罪刑，已如前述，原告
    主張其所受之傷勢含第三四五腰椎滑脫併神經壓迫應非無據
    。雖經本院檢送原告之國軍臺中總醫院附設民眾診療服務處
    、慶華診所、建成中醫診所函覆之病歷資料作為附件，委請
    中國醫藥大學醫學院附設醫院鑑定，下列事項：「㈠依函附
    之資料，可否判斷病患甲○○於108年9月16日車禍後，至國軍
    臺中總醫院附設民眾診療服務處急診時，所受傷害為何?㈡病
    患甲○○所患『第三四五腰椎間盤疾患併神經壓迫』之疾病，與
    108年9月16日車禍事故有無相當因果關係？」，固經該院以
    110年7月27日院醫行字第1100010708號函覆鑑定結果（見本
    院卷第185-189頁）為「㈠依函附資料．．原告於108年9月16日
    車禍後送至國軍臺中總醫院附設民眾診療服務處急診經診斷
    為頭部外傷、右肩鎖骨骨折、右小指撕裂傷，108年9月17日
    接受右肩鎖骨骨折復位內固定手術治療，於108年9月24日出
    院。㈡依函附資料．．原告於85年5月23日至國軍臺中總醫院附
    設民眾診療服務處骨科就診紀錄即顯示腰椎退化性脊椎炎之
    病情，且108年9月16日車禍事故發生時，原告無主訴腰椎症
    狀，且於109年2月10日接受脊椎手術時主訴此脊椎病症已經
    多年，因此依醫理判斷，該病症與108年9月16日車禍事故無
    因果關係。」等語，惟審諸原告於109年1月15日即經國軍臺
    中總醫院附設民眾診療服務處診斷：症狀：下背痛．．診斷：
    ．．三四五腰椎滑脫併神經壓迫，復於處置意見中載明：因車
    禍造成下背痛症狀加劇．．等語。按原告於85年5月23日曾至
    國軍臺中總醫院附設民眾診療服務處骨科就診紀錄即顯示腰
    椎退化性脊椎炎之病情，惟卷附本院所調原告於國軍臺中總
    醫院附設民眾診療服務處之病歷資料（外放），原告就該腰
    椎退化性脊椎炎並無長期看診之紀錄，且就本院所調慶華診
    所、建成中醫診所函覆之病歷資料亦無就腰椎退化性脊椎炎
    症狀診治之情事。堪認原告就該腰椎退化性脊椎炎並無急需
    開刀治療之情狀，而係本件車禍後，原告之下背部疼痛加劇
    ，以致原告開刀治療。本院審諸上開狀，認本件車禍之撞擊
    ，應是原告腰椎退化性脊椎炎病情加劇之原因之一，如無本
    件肇事之存在，原告之腰椎退化性脊椎炎症狀固然依存，惟
    是否應進一步開刀治療應屬存疑。是原告前述開刀治療三四
    五腰椎滑脫併神經壓迫，除原有之腰椎退化性脊椎炎外，被
    告過失之撞擊亦屬其加劇必須開刀治療之因素之一，應可認
    定。
　⒉又原告前述開刀治療三四五腰椎滑脫併神經壓迫所造成之損
    害，固有部分係被告過失行為所致，然亦有部分係原告原有
    痼疾所致，因其占比客觀上無法確知其比例，而兩造復未能
    舉證證明比例為何？本院衡諸兩造立場，職權酌認前述開刀
    治療三四五腰椎滑脫併神經壓迫所造成之損害額（含後述第
    二次開刀後之看護費用），應由兩造各自負擔百分之五十，
    以求衡平。
　⒊是依前述，卷附醫療單據中108年10月2日（340元）、108年1
    0 月31 日（240元）、109年3月4日（240元）腎臟科就醫費
    用820元之支出顯與本件車禍之傷勢無關，自不得列入原告
    得請求賠償範圍，應予扣除外，其他原告於109年2月10日第
    二次手術住院前之醫療費用86,362元（參本院卷第207 頁-2
    08頁，統計表），及109年2月10日第二次手術費用94,349元
    之50%為47,175元（元以下四捨五入，下同 ），原告得請求
    被告賠償。原告得請求被告賠償之醫療費用部分合計為133,
    537元（ 86,362元+47,175元＝133,537元），逾此部分之請
    求，尚無理由。 
　㈡看護費用部分：
　  原告主張：其受傷期間由兒女看護，原告第一次、第二次住
    院均需全日看護各9日、12日，共21日，而原告第一次、第
    二次出院後分別需受看護3個月、3個月等情，有前述診斷證
    明書可參，而被告固同意給付第一次住院之看護費用，惟否
    認其應負擔原告第二次住院之看護費用云云。查：
　⒈被告就原告第一次手術住院期間9 日及出院後應3 個月需專
    人看護之情事，不為爭執，並有原告前述之國軍臺中總醫院
    附設民眾診療服務處109年1 月15 日診斷證明書可參，原告
    自得請求被告賠償此部分之看護費用。又每日看護費用部分
    ，一般專業24 小時看護費用為2,200元至2,400元間，本件
    原告之看護由其親屬看護，業為原告所陳明，因原告未提出
    其看護親屬具專業看護之資格證明，本院認其親屬看護期間
    費用，宜以每日2,000元計算；又原告出院後之看護費用，
    原告主張以每日1,200元計算，此為被告所同意，則上開99
    日期間之看護費用，本院認以126,000元（9×2000元+90×120
    0元=126,000元） 為宜。
　⒉原告主張其109年2月10日住院進行第二次手術，住院期間12
    日及出院後應3個月需專人看護之情事，業據原告提出前述
    之國軍臺中總醫院附設民眾診療服務處109年10月21日診斷
    證明書可參，原告自得請求被告賠償此部分之看護費用，惟
    原告遭被告撞擊固為原告第二次住院手術之原因，然原告之
    痼疾亦屬原因之一，而應由兩造各負擔百分之五十之責任情
    事，已如前述。是此期間102日（3 個月 又12日）看護費用
    部分，依前述計算基準，為132,000元（ 2,000元×12+1,200
    元×90＝132,000元），此部分費用由被告負責賠償50%為66,0
    00元。
　⒊基上，原告得求被告賠償之看護費用為192,000元（126,000
    元+66,000元），原告逾此部分之請求，則屬無據 。
  ㈢機車修繕費用部分：
　⒈原告所有之前述車牌號碼000-0000號普通重型機車經維修支
    出費用27,350元（零件23,850元、工資3,500元）之事實，
    為兩造所不爭執，並有原告所提出之行車執照影本（見本院
    卷第59 頁）、機車維修估價單、費用收據影本（見本院卷
    第61-65頁）在卷可參，應堪信為真。
  ⒉系爭機車因本件車禍受損修復所需費用共計27,350元（零件2
    3,850元、工資3,500元），而系爭機車之修理費，既以新零
    件更換被毀損之舊零件，則原告以修理費作為損害賠償之依
    據時，自應將零件折舊部分予以扣除始屬合理。而依行政院
    所頒「固定資產耐用年數表」及「固定資產折舊率表」之規
    定，系爭機車耐用年數為3年，依定率遞減法每年折舊千分
    之536；另依營利事業所得稅查核準則第95條第6項規定「固
    定資產提列折舊採用定率遞減法者，以1年為計算單位，其
    使用期間未滿1年者，按實際使用之月數相當於全年之比例
    計算之，不滿1月者，以1月計」，系爭機車自出廠日106年7
    月13日，迄至108年9月16日本件車禍發生時，已使用2年3月
    ，則零件扣除折舊（19,417元，計算式如附表）後，零件修
    復費用應為4,433元（23,850元-19,417元），再加計前揭工
    資費用3,500元，是原告得請求被告賠償之修復費用總計為7
    ,933元。
  ㈣交通費用部分：
　　原告主張其因受傷往返就醫，陸續支出交通費共3,000元。
    被告應予賠償，此為被告所不爭執（見本院卷第111頁），
    原告請求被告賠償，於法有據。
　㈤不能工作之損失：
　　原告主張事發前在菜市場賣菜，現因受傷無法工作約7個月
    ，以每月薪資23,000元為基礎，請求被告賠償161,000元云
    云。惟原告之主張業為被告所否認，且審諸原告（33年11 
    月8日生）於肇事時（108年9 月16日）已近75歲，早逾強制
    退休工作年齡，而原告就其平日有工作所得一節，復未舉證
    證明，再參諸本院所調原告之稅務電子閘門所得調件明細 
    表（外放），原告復無薪資所得申報資料，尚難認原告平日
    有工作所得，原告就此部分之損失，未能舉證證明，其請求
    被告賠償161,000元，於法無據。     
　㈥精神慰撫金部分：
    原告因本件肇事受有前述之傷害，接受手術住院治療，其精
    神上自受有相當之痛苦。又法院對於慰撫金之量定，應斟酌
    加害程度、兩造之身分地位經濟狀況等關係定之（最高法院
    51臺上字第223號判決意旨、74年度第9次民事庭會議決議參
    照）。查原告國中畢業，肇事時已近75歲，名下無不動產，
    107年、108年度均無薪資所得申報；被告國中畢業，從事水
    泥工作，日薪2,000多元，名下無不動產，107年、108年度
    均無薪資所得申報等情，為兩造所陳明，並有本院稅務電子
    匣門附件明細表（外放），在卷可稽。本院斟酌實際情況，
    及兩造之身分、地位、經濟狀況、原告因前述傷勢非輕需長
    期治療、休養，所受精神痛苦等一切情況，認原告請求被告
    賠償800,000元慰撫金，尚屬過高，應以200,000元為適當，
    原告於上開範圍內之請求，為有理由，應予准許，其餘自難
    照准。
  ㈦基上所述，原告所受損害之金額為536,470元（133,537元+19
    2,000元+7,933元+3,000元+200,000元）
五、再按損害之發生或擴大，被害人與有過失者，法院得減輕賠
    償金額，或免除之，為民法第217條第1項所明定，其立法目
    的在於平衡被害人與加害人之賠償責任，即於被害人本身，
    對於損害之發生或擴大與有過失時，由法院斟酌情形，減輕
    或免除加害人之賠償金額，以免失諸過苛。因之不論加害人
    之行為係故意或過失，僅須被害人就損害之發生或擴大，有
    應負責之事由，不問其係出於故意或過失，基於衡平原則及
    誠實信用原則，即有該法條所定過失相抵原則之適用（最高
    法院98年度台上字第2173號判決意旨足資參照）。上開規定
    之適用，並不以財產上之損害為限，即非財產上之損害，如
    其發生或擴大，被害人與有過失，當亦有此項規定之適用。
    侵權行為損害賠償事件，被害人請求給付慰撫金時，自應適
    用過失相抵之規定，計算其數額（司法院79年11月2日79廳
    民一字第938號函參照）。經查，系爭事故之肇事原因，除
    被告前述之過失外 ，原告無駕照駕駛機車，且行經無號誌
    交岔路口，原告之左方車未暫停讓被告之右方車先行，而有
    過失，且原告之過失行為亦遭刑事庭判處罪刑確定等情，為
    兩造未爭執，並經本院調閱前述109年度交簡字 第 336 號
    刑事卷查核無誤，是被告抗辯 原告就本件肇事亦與有過失
    ，應屬可採。 本院審諸前開兩造之過失情節認本件原告之
    過失為肇事之主因，被告為肇事次因，被告應負百分之三十
    過失責任，原告為百分之七十過失責任。 則依前開規定為
    過失相抵後，原告得請求被告賠償之金額為160,941元算式
    ：536,470元×30%）=160,941元）。
六、按保險人依強制汽車責任保險法規定所為之保險給付，視為
    被保險人損害賠償金額之一部分。被保險人受賠償請求時，
    得扣除之。強制汽車責任保險法第32條定有明文。此一規定
    之立法目的，在於保險人之給付乃由於被保險人支付保險費
    所生，性質上屬於被保險人賠償責任之承擔或轉嫁，自應視
    為加害人或被保險人損害賠償金額之一部分，為避免受害人
    雙重受償，於受賠償請求時，自得扣除之。本件原告於事故
    發生後已領取強制汽車責任險保險金62,586元（見本院卷第
     235頁，保險理賠證明），為兩造所不爭執，依上開規定，
    自應予扣除。則被告應給付原告之金額為98,355元（計算式
    ：160,941元-62,586元＝98,355元）。
七、末按給付有確定期限者，債務人自期限屆滿時起，負遲延責
    任。給付無確定期限者，債務人於債權人得請求給付時，經
    其催告而未為給付，自受催告時起，負遲延責任。其經債權
    人起訴而送達訴狀，或依督促程序送達支付命令，或為其他
    相類之行為者，與催告有同一之效力。民法第229條第1項、
    第2項定有明文。又遲延之債務，以支付金錢為標的者，債
    權人得請求依法定利率計算之遲延利息。但約定利率較高者
    ，仍從其約定利率。應付利息之債務，其利率未經約定，亦
    無法律可據者，週年利率為百分之五，民法第233條第1項、
    第203條亦有明文。本件原告對被告之侵權行為債權，核屬
    無確定期限之給付，又本件原告於109年7月30日具狀起訴聲
    明其訴之聲明及請求之內容，然被告於109年8月10日收受起
    訴狀繕本，迄未給付，自應負遲延責任。原告請求被告應給
    付自起訴狀繕本送達被告翌日（即109年8月11日）起至清償
    日止，按年息百分之五計算之法定遲延利息，核無不合，應
    予准許。
八、綜上所述，原告本於侵權行為損害賠償請求權，請求被告給
    付原告98,355元，及自起訴狀繕本送達被告翌日（即109年8
    月11日）起，至清償日止，按年息百分之五計算之利息，為
    有理由，應予准許。惟原告逾此部份之請求，則無理由，應
    予駁回。
九、本判決第一項原告勝訴部分，為依民事訴訟法第427條第1 
    項適用簡易程序所為被告敗訴之判決，爰依職權宣告假執行
    ；被告陳明願供擔保，請求准予宣告免為假執行，核無不合
    ，爰酌定相當擔保金額，准許之；至於原告敗訴部分，其假
    執行之聲請，已失所依據，應併予駁回。本事件雖係於刑事
    訴訟程序提起附帶民事訴訟，經本院刑事庭裁定移送而來，
    依刑事訴訟法第504條第2項之規定，免納裁判費；然於本件
    審理過程中有鑑定費之墊付，爰仍為裁判費負擔之諭知，併
    予敘明。
伍、本件事證已臻明確，兩造其餘攻擊防禦方法，核與判決結果
    不生影響，爰不逐一論述。
陸、訴訟費用及假執行宣告之依據：民事訴訟法第389條第1項第
    3款、第392條第2項。
中　　華　　民　　國　　110 　年　　12　　月　　23　　日
                  民事第三庭  法  官  王金洲
上正本係照原本作成。
如不服本判決，應於送達後20日內，向本院提出上訴狀並表明上
訴理由（須附繕本）。如委任律師提起上訴者，應一併繳納上訴
審裁判費。
中　　華　　民　　國　　110 　年　　12　　月　　23　　日
                              書記官  吳欣叡
**********
附表：
機車零件折舊數額：
第一年折舊：23,850元×0.536=12,784元（元以下四捨五入）
第二年折舊：（23,850元-12,784元）×0.536=5,947元（元以下 
             四捨五入）
第三年前三個月折舊：（23,850元-12,784元-5,947元）×0.536 
             ÷12×3=686元（元以下四捨五入）
小計：應折舊之數額：19,417元（12,784元+5,947元+686元=1  
      9,417元）。

（以下空白）